Inventaris van het archief van Pieter van Bleiswijk, 1772-1787
Nationaal Archief, Den Haag
- der Hollandsche Resolutien, alleen betreffende de Admiraliteit en Zeezaaken, van 1524-1654. hoorne b.
Resolutien van de Staaten van Holland, van 23 November tot 22 December 1640 en van 9 Jan. tot 11 Oct. 1641. in een hoorne band.
Beredeneerde Index op de Resolutien van Holland, van de vroegste tyden af, in eene Alphabetische ordre geschikt.
Index op de Resolutien van d'Heeren van de Ridderschap en Edelen van Holland en Westvriesland, van den Jaare 1640-1747, benevens verscheidene Retroacta, dezelve orde betreffende.
- van Holland van Consideratie, van den Jaare 1669 tot 1742.
- van Holland, naar de orde des tyds, van den Jaare 1721-1740.
Generaal Register op de Resolutien van Holland, van den Jaare 1687 tot 1713. 2 deelen, hoorne banden.
Recueil op de Resolutien van Gecommitteerde Raaden, van 1621 tot 1766.
Resolutien en Instructien van de Staaten van Holland en Hun Hoog Mogende, waar naar den Raad-Pensionaris van het gemeene Land van Holland en Westvriesland hem in zynen dienst zal hebben te reguleeren, franse band, vergul, op snee en plat.
Index van Retroacta, rakende het Raad-Pensionaris-Ampt.
Beschrijving van het Ampt van Raad-Pensionaris en Retrocta's daar toe behoorende.
Breedvoerige Beschryving der Ampten, zoo van Stadhouder en Registermeester van de Leenen, als van Chartermeester en groot Zegelbewaarder van de Provincie van Holland en Westvriesland, en van het geen met betrekking tot de respective Ampten is voorgevallen, zedert der zelver eerste oorsprong, benevens verscheide andere Stukken daar toe betrekkelyk.
Register op de Resolutie van H.H. M. genomen in de extra Vergadering van den 28 November 1716 en gesloten den 15 September 1717.
- van de Brieven, Memorien en verdere Stukken, specterende tot bovengem. Register, in een parysche band, benevens nog eenige gedrukte losse Stukken.
Resolutien van H.M. Mog. en den Raad van Staaten van den Jaare 1709 gezonden aan de Heeren Gedeputeerden te Velde.
Dito en diverse andere Stukken raakende de Commissie van gem. Heeren Gedeputeerden te Velde, van 1709 en 1713.
Origineele Minuten Missives door de Heeren Gedeputeerden te Velde aan H.H. Mog. en den Raad van Staaten, geschreeven in den Jaare 1709.
Resolutien van den Raad van Staaten in den Jaare 1712, gezonden aan de Heeren derzelver Gedeputeerden te Velde.
Origineele Minuten Missives door de Heeren Gedeputeerden te Velde aan H.H. Mog. en den Raad van Staaten, geschreeven in den Jaare 1712.
Een Verzameling van Resolutien betreffende de Ampten en 't Amptgeld in de Generaliteit, van den Jaare 1649 tot 1777, daar onder eenige gedrukten.
Resolutien van de Staaten Generaal, betreffende het Huis van Oranje en Nassau, als mede den Hertog van Brunswyk-Wolfenbuttel, van 1747 tot 1773.
Staat van Oorlog te Water, van den Jaare 1628, 1631 en 1654.
Verzameling van Staaten van Oorlog, benevens eenige Petitien van 1595-1746, met eenige defecten daar agter. Copie van een oud Boekje, gevonden in de Generaliteits Rekenkamer, over den staat van Oorlog en Petitien etc. van 1586-1668 par. band.
Petitien van den Raad van Staaten, van den Jaare 1702. 6. 15. 18. en andere, in een hoorne band.
Index op de Petitien van 1700 tot 1740.
Ordonnantie van de Munt, gemaakt in de Maand van February 1520.
Korten Inhoud van het Gulde-boek, waar agter de Instructien en Reekening van de Munte.
Codex Impositionum, bevattende de Placaaten, Publicatien en Resolutien van Haar Edele Gr. Mog. en de Edele Mog. Heeren Gecomm. Raaden, op de respective Ordonnantien van des gemene Lands Middelen, etc.
Generaale Lyst van alle de Resolutien, concerneerende de Vrydommen en Remissien, als mede de faveuren en verminderingen der Imposten, aan de Trafiquanten en Neringdoende Lieden van tyd tot tyd geaccordeert, benevens de Resolutien daar toe gearresteerd.
Index van Placaaten, Ordonnantien, Instructien, Reglementen, Handvesten, Privilegien, Octroyen, etc. in de Domeinen by zyne Koninklyke Majesteit van Groot-Brittanje William III nagelaate, geformeert door Mr. P. Dryfhout in 1730. en andere Stukken betrekkelyk tot de Domeinen van Zyne Hoogheid.
Een Register van de Domeinen van Zyn Hoogheid, benevens een Naamlyst der Amptenaaren, met de tyd hunner aanstelling, beginnende zederd den Jaare 1630.
Eenige Stukken en bescheiden, concerneerende verscheidene mesulen en malversatien by eenige Leden, Ministers en Bediendens in 't Collegie ter Admiraliteit op de Maze gepleegd, in den Jaare 1625, dienstig tot verstand der Huishouding in het voorn. Collegie ten goede te verkrygen, in een halve band.
Verzameling van onderscheide Stukken rakende de Admiraliteit en Zee-zaaken.
Steenstra wegens de verbeteringen van 't Y, 1777 met een fraaye getekende kaart van 't Y, halve band.
A. Lieftinck het derde Plan van een gefortificeerde regte Linie de Ingenieurs voorgesteld, met plaaten.
Tractaat van Defensie eener Vesting, door J.A. Meybaum.
H.J. Nuis Redenen en Middelen van Verdieping en Verzanding der Rivieren en Havens, op een Meetkundige manier betoogd en aangeweezen.
Memorie over de Militaire Jurisdictie in de Vereenigde Nederlanden, door J.G. Tulling van Oldenbarneveld, en verscheide andere Stukken daar toe betrekkelyk.
Stukken betrekkelyk het Recht van de Jagt in Steenbergen.
Noodt Definitiones & Diviones Institutionum D. Justiniani.
Rerum Quotidianarum Quaestiones & Observationes, van 1642 tot 1648 h. band.
Jurusdictie Quaestien en andere differenten tusschen Heeren Gecomm. Raaden en den Hove van Holland, van den Jaare 1603 tot 1718.
Index op de Notulen en Resolutien van den Hove van Holland, van den Jaare 1720-1741. in een hoorne band.
- als voren, van den Jaare 1757.
Register van Mr. Floris Oem van Wyngaarden, van den Jaare 1513 tot 1518. in een hoorne band.
Memoriaal-Boek van het Hof van Holland, inhoudende Placaten, Keuren, Octroyen ende andere Ordonnantien, gehouden ten tyde van Mr. Aernoult Sandelyn, van den Jaare 1513-1600. in een hoorne band.
Korte Beschryving van de Constitutie der Hoven van Justitie in Holland, en de manier van Procedeeren dewelke voor dezelven worden gehouden.
A. van der Mieden Hollandsche Bedenkingen over een gedeelte van de materie der manier van Procedeeren in Crimineele zaaken, en specialyk van die Proceduuren, die by ons genaamd zyn Extraordinaris belegd te worden.
Generaale Remarques wegens de Justitie of Practyk hier te Lande gebruikelyk, par. band.
Korte Examen der Notarissen, drie-differente stukken.
Verscheide Stukken betreffende het Notarieele in Holland, Zeeland en de Generaliteit.
Verscheide Stukken betreffende de zaak van Jacob en Jan Pesters, daar onder eenige gedrukt.
Artikelen en Responsiven, benevens Advertissementen van Rechten in de zaak van Frederik Muller, alias Jaco. 2 stukken.
Extract uit het Crimineel Sententieboek der Stad Amsterdam, van den Jaare 1608 tot 1659. in halve hoorne banden.
Eene Verzameling van Pleit-Memorien.
Stukken betreffende de Huwelyken en Matrimonieele Questien.
Costumen en Ordonnantien van 's Hertogenbosch, een zeer oud stuk.
Verscheide Stukken raakende de Heerlykheid Tilburgh.
Een Verzameling van allerhande stukken, betreffende Sluis in Vlaanderen.
Acta of Handelingen des Provinciaale Synode van Zeelandt, gehouden binnen Middelburgh den 1 February 1591.
Verscheide Stukken rakende de Provintie van Zeeland, waar onder eenigen betrekkelyk het Finantie-Weezen.
Eenige Aanteekeningen op verscheide Zaaken en Artikelen, begrepen in de gedrukte Costumen der Stad Middelburg.
Natuur van de Zeeuwsche Leenen en d'order, die daar in werd gehouden, door Pieter van Hooge.
Ordonnantie van het Landrecht der Stad Zierikzee.
- op de Weeskamer van gem. Stad.
Verbaal van de Heeren Haar Ed. Gr. Mog. Gedeputeerden na de Provincien van Gelderland, Utrecht en Overijssel 1722, daar onder een enkel gedrukt stukje.
Instructien zoo voor den Stadhouder, als andere hooge en mindere Amptenaaren in Vriesland, par. band.
Resolutien van Hun H. Mog. rakende Oostvriesland, van Jan. 1633 en 1634. h. band.
Repertorium van de Registers van de Leenkamer.
Register van de Previlegien, Handvesten, Ordonnantien en Keuren van Delfland, mitsgaders ook de Sententien, Rechtvorderingen, ofte Vonnissen by Heemraden gepronuncieert, arbitragien tusschen partyen, verscheidingen ende verdeylingen van Polders by hunne luyden, uitgesproken, verdeelt, ende verscheyden, ende ook al 't gunt, dat den Dykregten en Heemradschap van Delfland roert ende aangaat, in een par. band.
Procedures over de Brugge van Overschie, van de Stad Delft contra Rotterdam.
Stukken raakende de Weeskamer der Stad Delft.
Instructie voor de Vierschaar der Stad Delft.
Verscheide Stukken rakende het Hoogheemraadschap van Delfland.
Statuten van Batavia.
Ordonnantien en Instructien betreffende de Zeedienst van de Engelsche Natie, in een maroquine band verguld.
Verzameling van gedrukte Secreete en andere Resolutien, Staatspapieren etc.
Resolutien van de Heeren Staaten zedert 1772 tot 1782. in 13 hoorne banden.
- item van 1700 tot 190, in een pakket.
Resolutien van de Generaliteit, zederd 1752 tot 1764, waar onder geschreeven Stukken, een halve band.
Missives van den Raad van Staaten, van 1707 tot 1713. h. band.
- aan Hun H. Mog. over het stuk van den Staat van Oorlog, Anno 1716 tot 1717.
Staaten van Oorlog, van 1760 tot 1785
Petitien van den Raad van Staaten, van 1753 tot 1768 en andere stukken over dezelven, met geschreeven Aantekeningen, halve band.
- dito, van 1698 tot 1772, met eenige defecten tusschen beide.
Advysen en Consenten op Petitien en Staaten van Oorlog van verscheiden Jaaren, waar onder geschreeven.
Nouvelles van Staat, in 16 pakken.
Resolutien van de Heeren Staten van Holland en Westvriesland, zedert 1672 tot 1727. in een pakket.
- item van 1728 tot 1745 in een dito.
- item van 1746 tot 1790. in 42 dito.
Pointen van Beschryving van Hun Ed. Groot Mogende, zedert 1725 tot 1787. in 7 pakken.
Resolutien van Heeren Gecommitt. Raaden, zedert 1696 tot 1787. in een dito.
Verscheide Stukken zoo gedrukte als geschreeven, specteerende tot de Meijerye van 's Bosch.
- rakende de Stad en Meijerye van 's Bosch, daar onder geschreeven.
- dito van de Generaliteits-Landen, daar onder eene menigte geschreeven.
Verscheide Stukken betrekkelyk den Raad en Leenhove van Braband en derzelver Domeinen. item Appellen voor gemelden Raade &c. waar onder eene menigte geschreeven stukken.
Resolutien van de Staaten van Holland betreffende het Huis van Oranje, van 1747 tot 1763, waar onder eenige geschreeven, halve band.
Een Verzameling van allerhande Stukken betreffende het Huis van Oranje, daar onder verscheide geschreeven stukken.
Stukken betreffende de Domeinen van Zyne Hoogheid.
Resolutien en andere Stukken rakende 's Lands Universiteit te Leiden.
- betreffende de achterstallige Lyfrenten van de Stad Groningen en andere stukken.
Verschillen tusschen de Leden van Regeering in verscheide Steden.
Resolutien betreffende zaaken van diverse Steden, van 1754 tot 1763, halve band.
Een dito Verzameling betreffende diverse Provintien.
Een Verzameling van verscheide Stukken raakende zaake van diverse Steden, volgens het Alphabeth in order gelegd, daar onder een met nigte geschreeven.
Een dito Verzameling betreffende diverse Dorpen.
Plans en Projecten van Finantien, zedert den Jaare 1751 tot 1755, met eene menigte geschreeven Aantekeningen en Secreete Stukken, een halve band.
Resolutien, Requesten, Memorien, Advysen &c. van en aan de Heeren Staaten van Holland en Westvriesland, betreffende het Finantie-wezen, met geschreeven Aantekeningen, waar onder ongedrukte stukken, van den Jaare 1752 tot 1770. in 4 halve banden en eenige losse.
Dito Resolutien &c. betreffende het Finantie-wezen van Zeeland, zedert den Jaare 1767 tot 1779, daar onder Secreete.
Rapport over 't Finantie-wezen van de Admiraliteit in Vriesland, met Bylaagen, 2 stukken.
Staatsstukken, behelzende eene eene uitgebreide Deductie, met twee aanmerckelyke Byvoegsels over den waaren toestand der Finantien van Vriesland, Leeuw. 1786.
Memorie, houdende het Generaal Rapport van de personeele Commissie van het Defensie-wezen, met Bylaagen, 28 Oct. 1789.
Memorie, houdende het Generaal Rapport van de Commissie van het Finantie-wezen, met Bylaagen, 21 Mey 1790. 2 stukken.
Een fraaye Verzameling van Resolutien, Extracten uit de Notulen en andere Stukken, betreffende alle de Admiraliteiten en de Equipagien van dien, der onderscheide Provintien van diverse Jaaren, beginnende reeds met het Jaar 1700, daar onder verscheide Secreete en eenige zeer net en leesbaare geschreeven stukken.
Stukken raakende Gidion Braak, extraordinaris Capitein ter Zee, ressorteerende onder 't Collegie ter Admiraliteit te Amsterdam, gecommandeerd hebbende 's Lands Fregat van Oorlog de Dankbaarheid, door onder verscheide geschreeven.
Verbaal van de Besoignes by Haar Ed. Mog. de Heeren Gecommitt. uit de respective Collegien ter Admiraliteit der Vereenigde Nederlanden, gehouden in den Hage in den Jaare 1732. h. band.
Diverse Resolutien betreffende de Convoyen, van den Jaare 1752 tot 1764, waar onder Secreete en geschreeven Stukken, halve band.
Allerhande Stukken raakende de Commercie en Navigatie &c. daar onder geschreeven, in een pakket.
Een Verzameling van allerhande Stukken, raakende de Oost-Indische Compagnie, meest geschreeven, waar onder origineele stukken, met een geschreeven Register in twee omslagen.
Een dito Verzameling van Resolutien van de Heeren Staaten van Holland en Westvriesland, betreffende de Oost-Indische Comp. daar onder geschreeven en Secreete Stukken, een halve band.
Bedenkingen over de intrinsiquen Staat van de Nederl. Oost-Ind. Compagnie, door J. Mossel, met geschreeven Aanmerkingen op dezelven.
Differenten van de Oost-Indische Comp. met diverse, en eenige andere stukken, daar onder geschreeven.
Verscheide Resolutien van de Heeren Staaten van Holland en Westvriesland, raakende de West-Indische Compagnie, van den Jaare 1751 tot 1761. halve band.
Een Verzameling Stukken van onderscheide materien betreffende gemelde Comp. daar onder geschreeven.
Een dito Verzameling raakende Essequebo en Demerary.
Een dito Verzameling betreffende St. Eustatius, Surinamen, Curaçao, St. Croix, Guinea &c. waar onder geschreeven stukken.
Een dito raakende de Berbice, daar onder geschreeven stukken.
Een Verzmaaling van Resolutien van de Heeren Staaten van Holland en Westvriesland en de Staaten Generaal der Vereenigde Nederlanden, betreffende buitenlandsche Zaaken, daar onder Secreete en geschreeven Resolutien en eenige Aantekeningen, beginnende met het Jaar 1751 en eindigende met 1770. in 3 halve banden.
Een dito Verzameling betreffende binnen- en buitenlandsche Ambassadeurs, Ministers, Agenten enz. daar onder geschreeven stukken.
Een dito compleete Verzameling van Stukken betreffende de Graave van Wartensleben.
Een dito Verzameling van diverse Stukken, als Conventien, Contracten, Advysen, Vredes-Tractaaten met de meeste buitenlandsche Hoven, daar onder veele geschreeven en raare stukken, leggende volgens de order van 't Alphabeth.
Resolutien betreffende de Munt, van 1747 tot 1762 met geschreeven Aantekeningen, in 2 halve banden, en eenige lossen, waar onder geschreeven stukken.
Een Verzameling van Stukken raakende het Militaire wezen: als het aannemen van Soldaaten, augmentatie van Troupes, Deferteurs, Exercitien, Hospitaalen, Legerlasten &c. daar onder verscheiden geschreeven, zeer net by een gebragt, volgens het Alphabeth.
Een dito raakende het Corps Artillerie, Magazynen, Ammunitie van Oorlog &c. daar onder geschreeven.
Een dito betreffende de Fortificatien, Entrepreneurs of Aanneemers &c. waar onder geschreeven.
Resolutien betreffende de Posteryen, van 1754 tot 1762. in 2 halve banden.
Index op de Resolutien van de Heeren Commissarissen van de Posteryen van de Staaten van Holland en Westvriesland, zedert 1752 tot 1779 incl. en andere stukken over dezelve, waar onder geschreeven.
Resolutien, Memorien en Requesten betreffende Rhynland, Delfland en andere Heemraadschappen of Dyk-Collegien.
Resolutien, raakende de Rivieren, Dyken, Polders en Landeryen, van 1752-1764. halve band.
Een Verameling allerhande Stukken raakende Bedykingen, Droogmakeryen, Polders, Molens, Sluizen, Veenderyen &c. daar onder eenige geschreeven, leggende volgens 't Alphabeth.
Een dito Verzameling betreffende Rivieren, Dyken, Polders en Projecten of Uitvindingen daar toe betrekkelyk.
Resolutien en andere Staatsstukken betreffen de de Rivieren, met kaarten, van 1729 tot 1770. in 7 halve banden.
Pointen, Differentiaal tusschen de resp. Provintien over de Rivieren, halve band.
Waterstaat der Hollandsche Rivieren, benevens eenige stukken over de Haarlemmer en Leidsche Meeren en anderen, waar onder eenige geschreeven, met getekende figuuren.
Extraditie van in Zee dryvende, reddelooze, beschadigde of uitgezonden Schepen, gebergde of binnen gesleepte Goederen, en Judicature over de Berg- en Hulploonen en andere onkosten.
Cognitie en Judicature over Strandroof. item over het gedrag der Lootsen benoorden de Maas, en ontwerp ter efficacleufer voorziening tegen alle Excessen op de Stranden.
Dito over de Zeewerken, Zeevaart &c. met kaarten, waar onder geschreeven, in 2 halve banden, en eenige losse stukken.
Resolutien en andere Stukken betreffende de Visseryen.
Verzameling van Stukken over Justitiezaaken, van den Jaare 1751 tot 1770. in 4 halve banden.
Een extra schoone verzameling van Rechtsgeleerde Stukken over verscheide zoo Judicieele als Crimineele zaaken, daar onder veele raare stukken en eene menigte geschreeven, leggende volgens het Alphabeth, in 3 pakken.
Een extra compleete Verzameling der Geschriften voor en tegen O.Z. van Haarren, wier onder verscheiden geschreeven, zeer net by een verzamelt met een dito Register.
Allerhande Memorien, Consideratien, Advysen &c. over differente zaaken.
Een Verzameling van allerhande Deductien, Memorien, Advertistementen van Rechten &c. in 3 pakketten.
Allerhande Requesten.
Een compleete Verzameling van Stukken rakende het Proces van den Heere Praecident van der Mieden, waar onder verscheiden Origineele geschreeven en andere Stukken, als mede de Aantekeningen en Advyzen van verscheiden Leden. De zeldzaame geschreeven en andere stukken, die deeze Collectie meer als over Compleet maakt, doet dezelven van de eerste rariteit zyn, waar van met geen mogelykheid een weergaê te vinden zoude zyn.
Quaestien tusschen het Hof van Holland en de Magistraat van 's Gravenhage, daar onder geschreeven stukken.
Een Verzameling van Resolutien over Kerkelyke zaaken, van 1752-1764. halve band.
Een Verzameling van Stukken over Kerkelyke zaaken, zoo ten opzichten van Holland als de Generaliteit, betreffende onderscheiden Gezintheden, daar onder een menigte geschreeven.
Resolutien en Placaaten specteerende tot besmettelyke Ziektens, benevens Lysten wegens de Ziekte onder het Rundvee, in 2 pakken.
Resolutien op de Collective Middelen, van 1748 tot 1770 met de Index, in 11 hoorne banden.
Een Verzameling van Resolutie, Memorie, Missiven en Placaaten betreffende de Collective Middelen, van 1752 tot 1763. met geschreeven Aantekeningen, in halve banden.
Een dito Verzameling losse Stukken van diverse Jaaren, daar onder geschreeven en verscheide Instructien voor de Collecteurs van de Gemeene Middelen geschreeven.
Lysten van de Gemeene Middelen van diverse Jaaren.
Eenige Placaaten en Publicatien van diverse Jaaren.
Een Verzameling van allerhande Stukken, in 9 pakketten.
Missiven, Memorien, Consideratien en andere Stukken van diverse Jaaren, in 3 pakketten.
Een pakje met diverse Instructien.
Politique tractaten, folio
Een ongemeene schoone Verzameling van Politique Historische en andere Tractaaten, Staatsstukken, Resolutien &c. benevens een Collectie van particuliere Zaaken, leggende in een Alphabetische order geschikt, waarby een aantal raare, zelden of nooit voorkomende. Het geen deeze Verzameling nog keuriger maakt, is, dat men in dezelven eene menigte stukken vind die met eene zeer leesbaare en nette hand geschreeven zyn.
Politique tractaten, quarto
Verzameling van Politique Tractaaten, Ordonnantien en andere stukken van Consideratie, beginnende met den Jaare 1563 tot den Jaare 1696. In 23 hoorne banden.
Verzameling van dito Politique Tractaaten, beginnende met den Jaare 1565 tot den Jaare 1689, in 25 stuks omslagen.
Sententien van verscheide Staatspersoonen, van den Jaare 1582 tot 1693. met een geschreeven Register, h.h. band.
Politique Tractaaten over 't Twaalfjaarig Bestand, van den Jaare 1607 tot 1609. 93 stuks, met een geschreeven Register in een omslag.
Verzameling van Politique Tractaaten raakende het Huis van Oranje, van den Jaare 1613 tot 1668, daar onder geschreeven.
Politique Tractaaten van de Jaaren 1617 tot 1618, 18 stuks, met geschreeven Annotatien en dito Register, fr. band.
Politique Tractaaten over de Munstersche Vrede, van den Jaare 1646- 1648, 100 stuks met een geschreeven Register, in een omslag.
- Tractaaten van de Defensie in den Jaare 1650 en 1651. en van 't beleg van Amsterdam, 125 stuks met een geschreeven Register, in een omslag.
- Tractaaten tot de Engelsche Vrede, van den Jaare 1672, 1673 en 1674, 382 stuks, met een geschreeven Register, in 4 omslagen.
- Tractaaten van den Jaare 1672, 116 stuks, met een geschreeven Register, hoorne band.
- en Mengelingen van den Jaare 1672, 37 stuks, met een geschreeven Register, hoorne band.
Verscheiden Stukken raakende de Beroerte van 't Jaar 1672 en 't vermoorden van J. en C. de Wit &c. Verhaal der Staatszaaken over 't sluiten van de Triple Alliantie &c. een hoorne band.
Staatszaaken van Nederland, van de Jaare 1684 en 1690. met geschreeven Registers, in 3 hoorne banden.
Een Collectie van Politique en andere Tractaaten, waarvan verscheide deelen met geschreeven Registers, in 34 diverse banden gebonden.
Een Verzameling van allerhande Tractaaten, Blaauwboekjes, Gedichten en andere, waar onder veele zeldzaame stukken leggende in 90 omslagen, geschikt volgens het Alphabeth.
Polittique Tractaaten, 69 stuks, met geschreeven Registers, in 3 halve banden.
Een Collectie van dito Politique en andere Tractaaten van diverse Jaaren, in 27 pakketten.
Concordans
A 1 399, 401-407, 421, 427-433, 460-468, 471, 647
A 2 385, 399, 408-417, 419, 420, 451, 452, 459, 485-489
A 2b 159, 384, 418, 422, 423, 425, 434-438, 440, 442-450, 454-458, 469, 470, 472, 475-477, 483, 514
A 3 184, 185, 201, 399, 400, 424, 439, 441, 479-482, 515
A 4 388, 390, 497-509, 511, 513, 516, 579
A 5 150, 541-543
A 6 645, 646
A 7 608, 610, 613
A 8 609
A 9 494-496, 612, 614-619, 621-623, 625, 632-634, 636, 637
A 10 484, 610, 611, 620, 621, 624, 626-631, 635
A 11 641-643
A 12 378, 379, 386, 387, 389, 394-398, 493, 512, 572, 597
A 13 380, 381, 383
A 14 374, 391-393, 553, 554, 561, 571, 576-578, 580, 581, 583-596
A 15 118, 567, 605-607
A 16 149, 151, 377, 536-540, 598-603, 638-640
A 17 517-532, 534, 535
A 18 33
A 19 33
A 20 6-9, 11-19, 34, 75, 127, 128
A 21 1-5, 10, 20, 35
A 22 246, 248, 265, 266, 270, 273, 297, 301, 307, 310, 311, 319, 324-326, 331, 333-335, 338-342, 344
A 23 217, 224, 225, 249, 251-253, 258, 260, 264, 267-269, 272, 274, 276-279, 293, 298-300, 343, 426, 473, 474, 533, 644
A 24 245, 247, 280-292, 294, 295
A 25 254-256
A 26 250, 261-263, 275, 296, 297, 302-306, 308, 309, 312-323, 327-330, 332, 336-337
A 27 257, 271
A 28 233
A 29 164, 211-216, 219, 223, 226, 235-236, 240, 242, 243, 510,
A 30 220-222, 227-232, 234, 237-239
B 10 658
B 11 659
B 12 660
B 13 657
B 14 145
B 15 146
B 16 26, 31, 36, 57, 65, 110, 137, 142, 160, 346, 350-352, 604, 649
B 17 22, 24, 25, 28, 38-42, 48-50, 54, 58, 59, 61, 67, 70, 74, 102, 113, 116, 121, 124-126, 130-135, 139, 141, 205, 366-368, 370
B 18 23, 27, 29, 37, 43, 45, 51-53, 55, 56, 60, 62, 63, 66, 68, 69, 73, 90, 93, 95, 96-100, 112, 114, 115, 119, 120, 122, 138, 143, 208, 369, 372
B 19 47, 117, 347-349, 353-363, 365
C 1 Hof van Holland, supplement 2
C 2 Hof van Holland, supplement 2
C 3 86
C 4 87, 148, 152, 153, 163, 165, 175-180, 182, 187, 188-198, 202, 204, 206, 218, 244, 259, 345, 374-376, 453, 582